# 供热公司燃气款的核算

提问人：liujing_619619 时间：2023-01-31 09:48:58
请教陈老师，客户为一热力公司，对片区居民提供报务，主要的原材料（燃料）为天燃气，为向燃气公司（供应商）采购，月末依据计量表结转成本，请问：期末已支付给燃气公司的采购款项但尚未结转成本的部分应列报在预付款项还中原材料中？

回答人：chenyiwei
考虑“期末已支付给燃气公司的采购款项但尚未结转成本的部分”是否表明尚未购入的部分？如果是，则为预付账款。如果该企业并不储存天然气，则不会有“原材料——天然气”。

提问人：liujing_619619 时间：2023-02-02 15:16:55
我目前纠结的点在于什么时点可以确认为购入燃气时点，因为燃气与一般存货不同，不会储存在企业，购买时是以万立方为单位购买，月末结算是按照实际使用量结算成本，相当于购入即消耗，那么是否燃气就不会以存货的形式存在呢？

回答人：chenyiwei
如是，则不会有天然气存货。

提问人：liujing_619619 时间：2023-02-03 09:23:52
是否月末供热公司与燃气公司结算的时点可以作为供热公司确认采购的时点以及燃气公司确认销售的时点？

回答人：chenyiwei
月末确认本月实际耗用量时，即可确认采购。